臺灣臺南地方法院民事裁定　　　　　　100年度監宣字第249號
聲　請　人　歐文淵
上列聲請人聲請對歐錦涐為監護宣告事件，本院裁定如下：
    主    文
宣告歐錦涐（女，民國○○年○月○日生，身分證統一編號：Ｚ00000
0000號，住臺南市○○區○○里○鄰○○路○段466號7樓之17）為
受監護宣告之人。
選定聲請人歐文淵（民國○○年○月○○日生，身分證統一編號：Ｚ00
0000000號，住臺南市○區○○里○○鄰○○路139巷36號6樓）為
受監護宣告之人歐錦涐之監護人。
指定歐錦霙（民國○○年○月○○日生，身分證統一編號：Ｚ00000000
0號，住臺南市○區○○里○鄰○○○路○段400巷3弄1號3樓）為
會同開具財產清冊之人。
聲請程序費用由受監護宣告之人歐錦涐負擔。
    理    由
一、按對於因精神障礙或其他心智缺陷，致不能為意思表示或受
    意思表示，或不能辨識其意思表示之效果者，法院得因本人
    、配偶、四親等內之親屬、最近一年有同居事實之其他親屬
    、檢察官、主管機關或社會福利機構之聲請，為監護之宣告
    ，民法第14條第1項定有明文。次按受監護宣告之人應置監
    護人。法院為監護之宣告時，應依職權就配偶、四親等內之
    親屬、最近一年有同居事實之其他親屬、主管機關、社會福
    利機構或其他適當之人選定一人或數人為監護人，並同時指
    定會同開具財產清冊之人，民法第1110條、第1111條第1項
    亦定有明文。
二、本件聲請意旨略以：聲請人為歐錦涐（女，民國37年6月8日
    生，身分證統一編號：Ｚ000000000號，住臺南市○○區○○
    里○鄰○○路○段466號7樓之17）之弟弟，歐錦涐於100年10
    月30日因患有急性腦中風，致不能為意思表示或受意思表示
    ，或不能辨識其意思表示之效果，聲請人為此爰聲請對歐錦
    涐為監護宣告。又歐錦涐無配偶及子女，其父母均已死亡，
    爰請鈞院選定聲請人為歐錦涐之監護人，並指定歐錦涐之妹
    妹歐錦霙為會同開具財產清冊之人等語。
三、經查：
  （一）聲請人係歐錦涐之弟弟，業據其提出戶籍謄本2件在卷
        可憑，揆諸上開規定，本件聲請人聲請對歐錦涐為監護
        之宣告，自屬有據。
  （二）又聲請人主張歐錦涐前因急性腦中風，致不能為意思表
        示或受意思表示，或不能辨識其意思表示之效果之事實
        ，業據聲請人提出歐錦涐之能力概述表1件、衛生署台
        南醫院診斷證明書1件為證，且本院於100年12月1日在
        鑑定人行政院衛生署台南醫院醫師黃隆山面前訊問歐錦
        涐，歐錦涐對問話無法回答，又鑑定醫師對歐錦涐為精
        神鑑定結果認：「一般醫學檢查：個案意識呈昏迷狀態
        ，對問話無法回答，必須靠鼻胃管幫忙進食，四肢變形
        無力，無法自我行動，大小便及個人衛生須他人完全協
        助。精神檢查方面：個案的注意力、判斷能力、對人、
        時、地的定向感、記憶能力、計算能力及抽象思考能力
        均有明顯缺失。並有因心智缺陷，致不能為意思表示或
        受意思表示，亦不能辨識其意思表示之效果者。鑑定判
        定：基於受鑑定人為植物人，致不能為意思表示或受意
        思表示，不能辨識其意思表示之效果，且接受治療後回
        復可能性甚低，因而不能管理自己財產，可為監護宣告
        。」等語，有本院100年12月1日訊問筆錄1件在卷可憑
        ，是聲請人聲請對歐錦涐為監護宣告為有理由，應予准
        許。
四、次查，受監護宣告人歐錦涐無配偶及子女，其父母及大哥歐
    文榮均已死亡，其弟弟歐文彬、聲請人、歐文楷及妹妹歐錦
    霙均同意由聲請人擔任歐錦涐之監護人、由歐
    錦霙會同開具財產清冊等情，業經聲請人陳明在卷可按，並
    有戶籍謄本5件、除戶謄本3件、親屬會議紀錄1件附卷可憑
    ，堪予認定。本院審酌聲請人係受監護宣告人歐錦涐之弟弟
    ，彼此關係親近，聲請人有意願擔任歐錦涐之監護人，且歐
    錦涐之其他手足亦均同意由聲請人擔任歐錦涐之監護人，因
    認由聲請人擔任歐錦涐之監護人，最能符合歐錦涐之最佳利
    益，為此爰選定聲請人為受監護宣告人歐錦涐之監護人；又
    歐錦霙係受監護宣告人歐錦涐之妹妹，衡情歐錦霙應會本於
    受監護宣告人歐錦涐之最佳利益，與監護人共同開具財產清
    冊，且歐錦霙亦願擔任會同開具財產清冊之人，是爰指定歐
    錦霙為會同開具財產清冊之人，以利監護事宜之執行。
五、依民事訴訟法第608條第1項，裁定如主文。
中    華    民    國   100    年    12    月    15    日
                   家事法庭   法  官  葉惠玲
以上正本係照原本作成。
如不服本裁定關於選定監護人及指定會同開具財產清冊之人等部
分，應於送達後十日內向本院提出抗告狀，並繳納抗告費新臺幣
1,000元；其餘關於宣告監護之部分，不得抗告。
中    華    民    國   100    年    12    月    15    日
                              書記官  謝麗首